臺灣板橋地方法院交通事件裁定　　　　　　　　　　　九十三年交聲字第六一二號
　　原處分機關　交通部公路總局臺北區監理所
　　異　議　人
　　即受處分人　甲○○
右列受處分人因違反道路交通管理處罰條例案件，對於交通部公路總局臺北區監理所
九十三年四月十五日北監自裁字第裁四０－ＣＧ0000000號所為之裁決處分（
原舉發案號：臺北縣政府警察局九十三年二月十七日北縣警交字第ＣＧ000000
0號），聲明異議，本院裁定如左：
    主  文
異議駁回。
    理  由
一、原處分意旨略以：異議人即受處分人甲○○於民國（下同）九十三年一月十八日
    十七時三十七分許，駕駛車牌號碼：ＩＨ－六一二二號自用小客車，在最高限速
    為時速五十公里之台二線二八‧五公里（往淡水）處，因行車速度高達時速六十
    九公里，超過規定之最高時速十九公里，未滿二十公里，經原舉發機關臺北縣政
    府警察局交通隊警員依採證照片逕行舉發，嗣並移送原處分機關即交通部公路總
    局臺北區○○○○○道路交通管理處罰條例第四十條第一項及第六十三條第一項
    第一款規定，裁處罰鍰新臺幣（下同）一千七百元，並記違規點數一點，罰鍰限
    於九十三年五月十五日前繳納，如逾期不繳納，自同年月十六日起易處吊扣駕駛
    執照二個月，並限於同年月三十日前繳送，如逾期未繳送駕駛執照者，自同年月
    三十一日起易處吊銷，並逕行註銷駕駛執照，駕駛執照吊（註）銷後，自九十三
    年五月三十一日起一年內不得重新考領駕駛執照等語。
二、異議意旨略以：當時異議人之妻子因不明的急性皮膚炎（即蕁麻疹）身體有異樣
    ，異議人憂心其病情希能儘快處理，原擬至竹圍馬偕醫院急診，嗣因途中使用車
    內暖氣，病情趨於緩和，乃轉至住所附近就醫，未料於上述行車過程中，竟遭照
    相舉發超速，現今之交通法規難免有瑕疵，有許多不合情理及引人爭議之處，希
    能體諒異議人之難處顧及情理，爰聲明異議，請求撤銷原處分云云。
三、按汽車駕駛人，行車速度，超速規定之最高時速者，處一千二百元以上二千四百
    元以下罰鍰，道路交通管理處罰條例第四十條第一項定有明文；汽車駕駛人有第
    四十條第一項之情形者，除依原條款處罰鍰外，並予記違規點數一點，同條例第
    六十三條第一項第一款亦有明文。
四、經查：本件異議人於九十三年一月十八日十七時三十七分許，駕駛車牌號碼：Ｉ
    Ｈ－六一二二號自用小客車，在最高限速為時速五十公里之台二線二八‧五公里
    （往淡水）處，因行車速度高達時速六十九公里，超過規定之最高時速十九公里
    ，未滿二十公里，經原舉發機關臺北縣政府警察局交通隊警員依採證照片逕行舉
    發等節，業據異議人自承在卷，並有本件舉發違反道路交通管理事件通知單影本
    一份在卷足憑，堪認異議人於上述時地確有行車超速之情事，殆無疑問。異議人
    雖辯稱當時係為送其妻就醫一時情急始行車超速云云，然其於本院調查時到庭所
    陳內容觀之（法官問：當時你太太皮膚病的症狀如何？異議人答：九十三年一月
    十八日當天中午一點左右，我和我太太吃完午飯，我從新莊忠孝街的家裡開車載
    我太太出發，我們要去野柳，當天下午三點多我們到達野柳，我們進入野柳風景
    區內約半小時後，我太太感覺左臉頰以下的頸部皮膚有發紅現象，當時我不了解
    是什麼情況，覺得不太對勁，就沒有繼續看風景，準備開車載我太太往回家的路
    走，但開車之前我想先到竹圍馬偕醫院可以幫我太太看病，所以我們上車後就往
    新莊的方向開，但是因為當時我走淡金公路，所以也是往淡水方向開，我們一上
    車就有開暖氣，因為當時外面比較冷，我想這樣可以讓我太太比較舒服，結果我
    太太吹暖氣後，皮膚狀況就逐漸好轉，因為這個症狀剛發起來時，她也不會很痛
    ，後來我車子快到馬偕醫院時，我問她會不會很難過，她說不會，我就決定先回
    家，到晚上七點多時，我們還在竹圍那裡吃晚飯，最後到家時已經晚上八點多，
    我帶她回家後就馬上帶她到我家附近的中醫診所，可是當天周日沒開門，我們就
    又回家，到了第二天早上，我就又帶我太太去那家中醫診所看病，因為我沒有固
    定的工作，所以可以周一帶我太太去看病。），當時異議人妻子之身體狀況顯非
    危險急迫，縱令異議人因其妻身體不適而憂心，亦無恣意不遵守行車速限而超速
    行駛之餘地，是本件自不得憑此作為免責論據。至異議人雖對於現今交通法規有
    許多不合情理及引人爭議之處提出質疑，惟此與異議人本件行車超速違規行為尚
    屬無涉，仍不得援為免除處罰之依據，況交通法規之如何制定乃立法機關之權責
    ，本院亦無任何審查權限。綜上所述，異議人所陳各端，均無足採，原處分機關
    援引前揭各該規定，對異議人裁處罰鍰一千七百元，並記違規點數一點，於法並
    無違誤或不當，本件異議為無理由，應予駁回。
據上論斷，應依道路交通案件處理辦法第十九條，裁定如主文。
中      華      民      國      九十三      年     六     月    二十一  日
                                        臺灣板橋地方法院交通法庭
                                            法  官  王  屏  夏
右正本證明與原本無異。
如不服本裁定，應於送達後五日內向本院提出抗告狀。
                                            書記官  楊  璧  華
中      華      民      國      九十三      年     六     月    二十一  日
